臺灣桃園地方法院民事裁定
111年度亡字第12號
聲  請  人  徐雲蘭  
相  對  人  
即  失蹤人  徐雅慧    失蹤前最後住所：桃園市桃園區民有十

上列聲請人聲請失蹤人公示催告事件，本院裁定如下：
    主  文
准對徐雅慧（女，民國00年0月00日生，身分證統一編號：Z0000
00000號，失蹤前最後住所：桃園市○○區○○○○街00號5樓）為宣告
死亡之公示催告。
聲請人應於收受本裁定之日起貳拾日內，將本裁定登載於公報、
新聞紙或其他相類之傳播工具。
該失蹤人應於本公示催告最後揭示於法院公告處、資訊網路及其
他適當處所之翌日起柒個月內，向本院陳報現尚生存，如不陳報
，本院將宣告其為死亡。
無論何人，凡知該失蹤人之生死者，均應於上開期間內，將其所
知之事實，陳報本院。
    理  由
一、按失蹤人失蹤滿7年後，法院得因利害關係人或檢察官之聲
    請，為死亡之宣告。失蹤人為80歲以上者，得於失蹤滿3年
    後，為死亡之宣告，民法第8條第1項及第2項分別定有明文
    。
二、本件聲請意旨略以：聲請人係相對人之胞姊。相對人即失蹤
    人徐雅慧於民國104年1月7日於新北市○○區○○路000○0號1樓
    找到其錢包等物品，迄今仍無音訊，失蹤迄今已逾7年，至
    今未尋獲，為此，依法聲請准對相對人為宣示死亡之公示催
    告等語，並提出戶籍謄本、受（處）理失蹤人口案件登記表
    為證。
三、經查，聲請人主張之前揭事實，業據提出與其所述相符之前
    揭書證為證。又經本院依職權調取失蹤人之入出境查詢結果
    、戶籍資料、在監在押紀錄表、勞保及健保資料、所得資料
    、行動電話申辦紀錄、請領社會補助等，均查無相對人自10
    4年1月9日起出面辦理或存在之紀錄。復經新北市政府警察
    局金山分局函覆：於104年1月9日經本分局野柳派出所通知
    其妹徐香蘭至所受理失蹤人口案件，至今無撤尋紀錄，此有
    該分局111年3月15日新北警金治字第1114294837號函及所附
    調查筆錄、失蹤人口系統-個別查詢資料報表在卷可稽（見
    本院卷第38頁至第40頁）及桃園市政府警察局桃園分函可參
    ，堪認聲請人主張相對人徐雅慧失蹤，多年音訊全無一節為
    真實。從而，相對人徐雅慧自104年1月9日失蹤迄今既已逾7
    年，是以聲請人聲請對相對人為死亡宣告前之公示催告，於
    法有據，應予准許，並依法諭知聲請人應於收受本裁定之日
    起20日之限期內，將本裁定登載於公報、新聞紙或其他相類
    之傳播工具。
四、按法院准許宣告死亡之聲請者，應公示催告。公示催告，應
    記載下列各款事項：㈠失蹤人應於期間內陳報其生存，如不
    陳報，即應受死亡之宣告。㈡凡知失蹤人之生死者，應於期
    間內將其所知陳報法院，家事事件法第156條第1項、第2項
    第1款及第2款分別定有明文。次按宣告死亡之公示催告應公
    告之；公告應揭示於法院公告處、資訊網路及其他適當處所
    ，法院認為必要時，並得命登載於公報或新聞紙，或用其他
    方法公告之；陳報期間，自揭示之日起，應有6個月以上，
    亦有家事事件法第156條第3項準用第130條第3項至第5項規
    定可參。本件既經准許對相對人為死亡宣告之公示催告，本
    院自應依上揭規定，將本公示催告揭示於法院公告處、資訊
    網路及其他適當處所，並定陳報期間為7個月，爰分別裁定
    如主文所示。
五、依家事事件法第156條第3項、第130條第3項、第4項，裁定
    如主文。
中　　華　　民　　國　　111 　年　　4 　　月　　8 　　日
                   家事法庭     法  官　姚重珍
以上正本係照原本作成。
如對本裁定抗告須於裁定送達後10日內向本院提出抗告狀，並繳
納抗告費新臺幣1,000元。
中　　華　　民　　國　　111 　年　　4 　　月　　8 　　日
                                書記官　王小萍